臺灣高雄地方法院刑事判決　　　　　　　　　　　　　九十三年度易字第五六號
　　公　訴　人　臺灣高雄地方法院檢察署檢察官
　　被　　　告　丙○○
　　被　　　告　乙○○○
　　被　　　告　丁○○
右列被告等因傷害案件，經檢察官聲請簡易判決處刑（九十二年度偵字第九一七五號
），本院改依通常程序判決如左：
    主  文
本件公訴不受理。
    理  由
一、公訴意旨略以：被告丙○○於民國九十二年三月二日十四時許駕駛車號五Ｈ─○
    五九號大貨車，行經高雄縣梓官鄉○○路時，適有甲○○（另獲不起訴處分）駕
    駛而搭載其配偶洪菁穗、幼子及其妹即告訴人Ｆｉｏｎａ  Ｅｌｉｚａｂａｔｈ
    Ｃｏｌｂｙ之車號ＹＲ─四五三九號自小客車亦行經該處，被告丙○○之大貨車
    欲超越甲○○所駕之車時，因甲○○認為該路段極為狹窄不宜超車，而搖手表示
    不讓其超車，嗣於同日十四時十二分許，被告丙○○將大貨車停放於同鄉○○路
    蚵仔寮中油加油站前時，甲○○所駕之車亦抵達該處，甲○○與被告丙○○就上
    揭超車行為發生爭執，被告丙○○遂以電話聯絡其父即被告丁○○及其母即被告
    乙○○○到場，被告三人並基於共同傷害他人身體犯意聯絡，由乙○○○捉住告
    訴人之頭髮並毆打其頭部，且有在場之姓名年籍不詳之二名男子捉住告訴人之肩
    膀將其壓制在地，由被告丁○○持至被告丙○○之大貨車上取出之魚勾一把毆打
    告訴人之背部數下，使告訴人因而受有頭部外傷，胸壁挫傷及背部多處擦傷及瘀
    青之傷害，而認被告三人共同涉犯刑法第二百七十七條第一項之傷害罪嫌等語。
二、按案件未經告訴者，法院應諭知不受理之判決，刑事訴訟法第三百零三條第三款
    定有明文。再所謂告訴，係指犯罪之被害人或法律規定其他有告訴權之人，以被
    害之事實，報告偵查機關，請求訴追之行為而言，故告訴乃論之罪，告訴人必須
    表示訴追之意思，始得予以追訴審判，若僅陳述被害事實而未見表示訴追之意思
    ，尚難謂已提出告訴。查本件被告三人係因涉犯刑法第二百七十七條第一項之傷
    害罪，經檢察官提起公訴，該條犯罪依同法第二百八十七條前段之規定，須告訴
    乃論，然依告訴人警詢之記載，僅見其表示係因遭毆打前來報案，以及敘述遭毆
    打之過程，最後並再陳稱「我認為身為一個觀光客來到台灣遭受這種攻擊，政府
    應該給我們這些外國觀光客一些幫助及正視這個問題」等語，並未見其有何提及
    要對被告三人提出告訴之訴追意思之記載，且經本院當庭勘驗該警詢錄音帶之內
    容，亦確認警詢之記載與告訴人陳述意旨相符，有本院九十三年九月二十三日之
    筆錄可稽，此外遍查偵查全卷，亦僅見告訴人陳述遭毆打之過程情節，而未發現
    其有何提出告訴之意，是告訴人固曾陳述其毆打之事實，惟未見其表示訴追之意
    思，難謂業已提出告訴。故本件被告三人涉嫌傷害告訴人之行為，應屬未經告訴
    ，且本件係於九十三年三月十八日始聲請簡易判決而繫屬於本院，距離上揭傷害
    日期已逾六個月，無從補正傷害告訴，揆諸首開說明，本件既未經告訴，爰不經
    言詞辯論，逕為諭知不受理之判決。
據上論結，應依刑事訴訟法第四百五十二條、第三百零三條第三款、第三百零七條，
判決如主文。
中      華      民      國    九十三    年      九      月     三十     日
                                  臺灣高雄地方法院刑事第三庭
                                  審判長法  官    黃仁松
                                        法  官    張茹棻
                                        法  官    陳威龍
右為正本證明與原本無異。
如不服本判決，應於送達後十日內，向本院提出上訴狀。
                                        書記官    張家瑜
中      華      民      國    九十三    年      九      月     三十     日
